臺灣臺中地方法院民事裁定
111年度聲字第227號
抗  告  人  吳耀驊  
抗  告  人  吳心    
相  對  人  吳    


上列當事人間聲請停止執行事件，抗告人對於本院民國111年8月
5日所為裁定，提起抗告，本院裁定如下：
    主  文
原裁定撤銷。
相對人供擔保新臺幣參佰玖拾萬元後，本院111年度司執字第181
94、26264號給付票款執行事件之強制執行程序，於本院111年度
重訴字第467號第三人異議之訴事件終結（裁判確定、和解、調
解成立、撤回）前，應暫予停止。
    理  由
一、抗告意旨略以：本件之債權金額為新臺幣（下同）1,800萬
    元，已逾150萬元，應屬得上訴至第三審之事件，故裁定擔
    保金額300萬元為計算錯誤，應為3,897,000元，請求法院重
    新計算其審理其間及擔保金額，以保障實際債權人之權益等
    語。
二、按原法院或審判長認抗告為有理由者，應撤銷或變更原裁定
    ，民事訴訟法第490條第1項定有明文。查：
（一）本件依據本院111年度司執字第18194、26264號給付票款
      強制執行事件中抗告人聲請執行之債權金額合計為本金1,
      800萬元，則相對人對抗告人提起之本院111年度重訴字第
      467號第三人異議之訴，其訴訟標的價額應為1,800萬元，
      依民事訴訟法第466條之規定，係屬得上訴第三審之事件
      ，原裁定誤載為不得上訴三審之事件，並據以計算因系爭
      強制執行事件停止執行，可能造成抗告人未能即時受償所
      受之損害，而為核定之應供擔保金數額，即有違誤。
（二）核本院111年度重訴字第467號第三人異議之訴為得上訴第
      三審之事件，參酌各級法院辦案期限實施要點第2條規定
      ，民事通常程序第一、二、三審審判案件期限分別為1年4
      個月、2年、1年，並參酌本件第三人異議之訴，其繁簡程
      度，預估該案自起訴時迄判決確定時止，約需4年4個月。
      抗告人因停止執行未能即時受償所受之損害，應為在該民
      事訴訟程序進行期間，延後取得債權額1,800萬元依法定
      利率週年百分之5計算之利息損失計390萬元【計算式：18
      ,000,000元×年息5％×（4年＋4/12年）＝3,900,000元】，故
      相對人所應供之擔保金額以390萬元為適當。
（三）從而，原裁定命相對人供擔保之金額僅300萬元，即有未
      洽。抗告人提起本件抗告，為有理由，揆諸前揭規定，原
      裁定應予撤銷，爰裁定如主文所示。
中　　華　　民　　國　　111 　年　　8 　　月　　18　　日
                  民事第六庭  法  官  巫淑芳
正本係照原本作成。
如不服本裁定應於送達後10日內向本院提出抗告狀，並繳納抗告
費新臺幣1,000元。
中　　華　　民　　國　　111 　年　　8 　　月　　18　　日
                              書記官  楊家印